臺灣高雄地方法院交通事件裁定　　　　　96年度交聲字第32號
原處分機關　高雄市政府
異　議　人　甲○○
上列受處分人因違反道路交通管理處罰條例案件，對於高雄市政
府95年12月28日所為之處分（原處分字號：高市府交裁字第32-
B00000000 號），聲明異議，本院裁定如下：
    主  文
異議駁回。
    理  由
一、異議意旨略以：異議人即受處分人甲○○於民國95年11月12
    日凌晨1 時45分許，騎乘YAN-380 號重型機車與朋友返家途
    中，因為當時已經凌晨，人車稀少，故一時疏忽，在三多路
    上連續闖越三多文衡、三多中山、三多中華等3 路口之紅燈
    ，經高雄市政府警察局苓雅分局錄影蒐證後，逕依道路交通
    管理處罰條例第43條第1 項第1 款規定舉發，另經高雄市政
    府以「以危險方式在道路上駕駛機器腳踏車」為舉發違規事
    實開立高市府交裁字第32-B00000000號裁決書，惟異議人當
    時僅騎在慢車道上，而且車速很慢，並未有蛇行行為，亦未
    在快車道飆車，況依舉發相片顯示，異議人與友人的腳均是
    放在地上，可見當時機車是停止狀態，且僅併排停車，原處
    分機關並無任何證據證明聲明人有「以危險方式在道路上駕
    駛機器腳踏車」之行為，是原處分機關予以裁罰，自有未洽
    ，爰依法聲明異議等語。
二、按汽車（包括機器腳踏車）駕駛人，駕駛汽車有在道路上蛇
    行，或以其他危險方式駕車之情形者，處新臺幣6,000 元以
    上2 萬4,000 元以下罰鍰，並當場禁止其駕駛，汽車駕駛人
    有第1 項第1 款行為者，並吊扣該車輛牌照3 個月；汽車駕
    駛人，行經有燈光號誌管制之交岔路口闖紅燈者，處新臺幣
    1,800 元以上5,400 元以下罰鍰，並記違規點數3 點；汽車
    行駛至交岔路口，其行進、轉彎，應遵守燈光號誌；又按標
    誌、標線、號誌之設置目的，在於提供車輛駕駛人及行人有
    關道路路況之警告、禁制、指示等資訊，以便利行旅及促進
    交通安全；號誌係以規定之時間上交互更迭之光色訊號，設
    置於交岔路口或其他特殊地點，用以將道路通行權指定給車
    輛駕駛人與行人，管制其行止及轉向之交通管制設施；車輛
    面對圓形紅燈表示禁止通行，不得超越停止線或進入路口。
    道路交通管理處罰條例第43條第1 項第1 款、第4 項、第53
    條、道路交通安全規則第102 條第1 項第1 款、道路交通標
    誌標線號誌設置規則第2 條、第3 條及第206 條第1 項第5
    款與違反道路交通管理事件統一裁罰標準表皆有明文。
三、本件異議人騎乘車牌號碼YAN-380 號之重型機車，於95年11
    月12日，因連續闖越三多文衡、三多中山、三多中華等3 路
    口之紅燈，經高雄市政府警察局苓雅分局錄影蒐證後，以異
    議人違反道路交通管理處罰條例第43條第1 項第1 款規定製
    單逕行舉發（高市警交字第B00000000 號），異議人收受該
    舉發通知單後，因不服舉發於期限內處罰機關提出陳述，嗣
    經原處分機關依道路交通管理處罰條例第43條第1 項第1 款
    之規定裁處異議人罰鍰新台幣（下同）1 萬2,000 元。
四、經查：本件受處分人甲○○，於上開時、地，駕駛車號YAN-
    380 號重型機車，因在高雄市○○路上同時與多部機車以連
    續闖越文橫、中山及中華路等路口紅燈之方式駕駛之違規事
    實，經高雄市政府警察局苓雅分局員警依法當場拍照並錄影
    蒐證舉發等情，為受處分人於異議狀中所是認，並有原舉發
    機關舉發之違反道路交通管理事件通知單1 紙及高雄市政府
    警察局苓雅分局96年1 月31日高市警苓分六字第0960003077
    號函所附採證照片1 紙、蒐證錄影光碟片1 片在卷可稽（見
    本院卷第10頁至第12頁）。故而受處分人有騎乘機車連續闖
    紅燈等危險駕駛行為影響道路交通安全，已違反道路交通管
    理處罰條例第43條第1 項第1 款乙節屬實，此亦有原舉發機
    關95年12月15日之書函一件在卷足佐（見本院卷第6 頁）。
    又異議人同行友人王信淵亦遭原處分機關認定違反道路交通
    管處罰條例第43條第1 項第1 款規定而製作裁決書裁罰，經
    王信淵另案向本院聲明異議後，該案承辦法官傳喚原舉發機
    關員警即證人吳政芳到庭結證稱：95年11月12日凌晨，伊與
    其他交通勤務警員在三多路由東往西方向發現異議人（按：
    指王信淵）與其他人總共5 部機車（按：包括本件異議人甲
    ○○所騎乘之車號YAN-380 號重型機車），在三多、文衡路
    口闖紅燈，異議人的車速並非很快，但與其他人併排騎乘，
    且集體闖紅燈、違規左轉，造成其他車輛往來的危險；經承
    辦人員勘驗錄影帶結果，認其有違反道路交通管理處罰條例
    第43條第1 項第1 款以其他危險方式駕車之行為等語，並當
    庭提出當天之蒐證照片4 紙供參酌等情，業經本院依職權調
    閱本院96年度交聲字第33號交通事件卷宗核閱屬實。參以前
    揭規定，紅燈標誌表示禁止通行，本不得超越停止線或進入
    路口，係用以將道路通行權指定給車輛駕駛人與行人，管制
    其行止及轉向之交通管制設施，以便利行旅及促進交通安全
    。是本院衡酌異議人於市區道路上騎乘機車，雖車速並非很
    快，但一路上與友人所騎乘之其他多部機車集體連闖3 個紅
    燈，並違規左轉等情，有前揭證人證言及蒐證照片等可資證
    明，是堪予採認，可見異議人於市區騎乘機車竟彷入無人之
    境，對交通號誌均視若無睹，對公共交通安全影響甚鉅，依
    前揭法令之意旨，自屬以危險方式駕駛無疑，是受處分人之
    違規事實，足堪認定。則異議人前開辯解，均屬卸責之詞，
    委無足採。從而，原處分機關據以援引上開規定，裁處受處
    分人罰鍰1 萬2,000 元，並無不當，本件異議為無理由，應
    予駁回。
五、據上論斷，應依道路交通管理處罰條例第87條、道路交通案
    件處理辦法第19條，裁定如主文。
中　　華　　民　　國　　96　　年　　8 　　月　　17　　日
                  交通法庭    法　官  林書慧
以上正本證明與原本無異。
如不服本裁定應於送達後5日內向本院提出抗告狀。
中　　華　　民　　國　　96　　年　　8 　　月　　20　　日
                              書記官  鍾錦祥
